【裁判字號】    98,交上訴,137
【裁判日期】    981216
【裁判案由】    過失致死
【裁判全文】
臺灣高等法院刑事判決               98年度交上訴字第137號
    上訴人  臺灣臺北地方法院檢察署檢察官
    被  告  甲○○
上列上訴人因被告涉犯業務過失致死案件，不服臺灣臺北地方法
院97年度交訴字第135 號，中華民國98年8 月18日第一審判決（
起訴案號：臺灣臺北地方法院檢察署97年度偵續字第426 號）提
起上訴，判決如下：
    主  文
上訴駁回。
    理  由
壹、本院審理結果，認第一審判決諭知被告甲○○無罪，核無不
    當，應予維持，並引用附件第一審判決書記載的證據及理由
    。
貳、檢察官依告訴人的請求上訴意旨略以：「車禍發生前，被告
    已發現死者所騎乘機車自對向車道駛來，且有左右搖晃情形
    ，已有警覺，於此情形下，竟未煞車仍執意通過，有過失甚
    明。」等語。
參、就上訴意旨，補充判決理由如下：
一、汽車駕駛人，因可信賴其他參與交通的對方也能遵守交通規
    則，且衡諸日常生活經驗及一般合理駕駛人的注意能力，已
    為必要注意，並已採取適當措施，或縱未採取適當的措施，
    仍無法避免交通事故發生，該汽車駕駛人對於信賴對方也能
    遵守交通規則乃竟違規的行為，自無預防的義務，不應認為
    該汽車駕駛人即有能注意而不注意的過失，而令負過失責任
    。最高法院90台上字第2400號判決參照。
    被告未跨越分向限制線，俗稱雙黃線，依限速駕駛曳引車行
    駛於規定車道上，本有優先道路使用權，並可以信賴對向車
    道駕駛人也能注意遵守交通規則。對於被害人於下坡轉彎時
    ，超速行駛致失控倒地，高速強行滑向被告所駕駛車輛的非
    正常駕駛行為的結果，衡諸日常生活經驗及一般合理駕駛人
    的注意能力，縱能採取適當措施或縱未採取適當措施仍無法
    避免本案交通事故發生，不能因此即認為被告有能注意而不
    注意的過失，而令負過失責任。
二、檢察官依證人楊婷鈞的證言：「卡車是在我們車道，當看到
    死者時，卡車有轉回自己的車道。」等語（原審102 反），
    認定肇事前被告已跨越分向限制線，被害人見狀因此心慌倒
    地而因離心力致使滑向對向車道等情。經查：
    證人楊婷鈞證稱被告駕駛的曳引車有跨越分向限制線的言語
    ，顯然與現場散落物分佈的位置等客觀物證所示事實不相符
    ，不能採信。
    況且被害人於下坡轉彎時，超速行駛致失控倒地滑向被告所
    駕駛車輛，已非正常應有的駕駛行為，不足以令被告負擔注
    意義務，自不能再以不能證明為事實的「被告跨越雙黃線而
    導致被害人心慌」擬制言語，任意推論被告涉嫌過失。
肆、公訴人所舉證據均不足以證明被告涉嫌犯罪。此外，查無其
    他積極證據足以證明被告涉有公訴意旨所指犯行。原審以犯
    罪不能證明，而為被告無罪諭知，認事用法並無不當，應予
    維持。檢察官依告訴人請求上訴指稱原判決不當，無理由，
    應予駁回。
伍、適用法律
    刑事訴訟法第373條、第368條、第364條。
中    華    民    國    98    年    12    月    16    日
                  刑事第六庭  審判長法  官  林堭儀
                                    法  官  吳淑惠
                                    法  官  郭豫珍
以上正本證明與原本無異。
檢察官如不服本判決，應於收受送達後10日內向本院提出上訴書
狀，其未敘述上訴之理由者並得於提起上訴後10日內向本院補提
理由書（均須按他造當事人之人數附繕本）「切勿逕送上級法院
」。
                                    書記官  胡勤義
中    華    民    國    98    年    12    月    21    日


司法院資訊處製作；財團法人民間司法改革基金會備份。
